臺灣高等法院民事判決　　　　　　　　93年度上易字第584 號
　　上　訴　人　甲○○
　　訴訟代理人　蘇義雄律師
　　上　訴　人　乙○○
上列當事人間清償債務事件，兩造對於中華民國93年5月4日臺灣
臺北地方法院92年度訴字第4717號第一審判決各自提起上訴，經
本院於94年2月15日言詞辯論終結，判決如下：
    主    文
原判決關於駁回甲○○後開第二項之訴，暨訴訟費用負擔之裁判
均廢棄。
乙○○應再給付甲○○新臺幣萬玖仟捌佰肆拾陸元，及新臺幣
柒拾萬玖仟捌佰肆拾陸元自民國92年3月13日起至清償日止，
按週年利率5％計算之利息。
乙○○之上訴及甲○○其餘上訴均駁回。
第一、二審訴訟費用由乙○○負擔10分之6，餘由甲○○負擔。
    事    實
甲、上訴人甲○○（下稱甲○○）方面：
壹、聲明：
一原判決不利甲○○部分廢棄。
二對造上訴人乙○○（下稱乙○○）應再給付甲○○新臺幣（下
  同）五十二萬五千元，及一百二十二萬五千元自民國92年2 月
  20日起至清償日止，按週年利率5%計算之利息。
貳、陳述：除與原判決記載相同者，茲引用之外，補稱：
一伊夫王雲賓與黃正義（業已更名為黃裕達）不熟，不可能在黃
  裕達未提供擔保之情形下，於92年1 月30日將一百二十二萬五
  千元（下稱系爭借款）借予黃裕達，故系爭借款確係乙○○向
  王雲賓所借。
二黃裕達為系爭借款之保證人，其開立二紙本票予王雲賓係作為
  系爭借款之擔保，不可遽認黃裕達為借款人。
三乙○○因無法以其所有賓士自用小汽車向銀行辦理汽車抵押借
  款，乃將車號CH–5225賓士自用小汽車（下稱系爭汽車）移轉
  予伊名下，由伊向國泰銀行辦理汽車抵押借款四十五萬元，足
  見乙○○移轉系爭汽車予伊，並非清償系爭借款，伊於原審自
  認系爭汽車作價五十二萬五千元係用以清償系爭借款本金，與
  事實不符，依民事訴訟法第279條第3項規定，伊得撤銷之。
四依汽車買賣合約書及中古賓士車價格參考表，乙○○讓與伊之
  系爭汽車應作價四十六萬元。
五伊於92年3月13日開立面額二十二萬元，票載到期日92年6月15
  日支票予施素蓮，代乙○○清償施素蓮借款債務，該紙支票雖
  未經施素蓮提示兌現，惟伊業已承擔該筆債務，此項清償債務
  責任已移轉為伊。
六乙○○讓與伊之系爭汽車作價四十六萬元，扣除伊代乙○○清
  償施素蓮二十二萬元、代繳牌照稅等費（牌照稅、燃料稅、罰
  單、扺押設定費）三萬六千四百九十元、乙○○另向伊借款之
  十六萬八千四百六十元，僅餘三萬五千零五十元，尚不足支付
  起訴前乙○○應付利息。
七王雲賓未扣除利息，將系爭借款全額匯入乙○○指定之黃裕達
  帳戶，顯見切結書(一)記載「利息三十六萬七千五百元」性質為
  懲罰性違約金，並非利息之約定。縱認係利息之約定，依民法
  第205條規定，亦僅超過週年20%部分之利息，債權人無請求權
  ，並非該利息之約定無效，原審認系爭借款利息之約定超過法
  定利率18倍，違反公序良俗無效，誠有違誤。
八甲○○持欣昱成設計印刷有限公司（下稱欣昱成公司）簽發面
  額七十萬元支票向施素蓮調現，付款人係施素蓮，並非乙○○
  ，乙○○主張七十萬元係用以清償系爭借款，並不實在。
九伊應乙○○要求書立承諾書，實際上伊並未向訴外人施莉慧借
  款一百四十萬元，施莉慧無從讓與該債權予乙○○。
、證據：除援用原審所提證據外，補提承諾書原本、中古賓士
　　車價格參考表為證，並聲請訊問證人施素蓮。
乙、乙○○方面：
壹、聲明：
一原判決不利乙○○部分廢棄。
二甲○○在第一審之訴駁回。
貳、陳述：除與原判決記載相同者，茲引用之外，補稱：
一系爭借款係黃裕達向王雲賓所借，惟因王雲賓與黃裕達不熟，
  伊乃應王雲賓要求書立切結書，表明伊為借款人，黃裕達為保
  證人。
二王雲賓與黃裕達約定系爭借款利息以月息60分計算。
三伊於92年3月14日設定最高限額一百萬元抵押權予甲○○時，
  伊並未積欠甲○○債務，王雲賓亦未將系爭借款債權讓與甲○
  ○，甲○○謂乙○○設定該抵押權予伊以擔保系爭借款，並不
  實在。
四伊於92年3月4日將伊所有系爭汽車以五十二萬五千元讓與甲○
  ○做為清償系爭借款之用，至於事後甲○○轉售價格為何，與
  伊無涉。
五伊介紹甲○○向施素蓮借款七十萬元，甲○○為答謝伊，於92
　年6月15 日簽發，面額二十二萬元之支票一紙予施素蓮，代伊
  清償伊向施素蓮借款二十二萬元，惟該紙支票並未兌現。
六甲○○所提之借款明細表，伊僅簽認編號Ｋ：四萬八千八百六
  十元、Ｎ：二千元、Ｏ：七萬二千元三筆款項，且該款項分別
  係欣昱成公司派遣伊、訴外人黃裕達、曾金山等三人，於92年
  3月15 日赴馬來西亞之旅費，伊擔任欣昱成公司顧問之顧問費
  及加油費，甲○○謂伊借支十六萬八千四百六十元，並不實在
  。
七甲○○於92年1月28日向施莉慧借款一百四十萬元，施莉慧業
  將債權讓與伊，伊自得主張抵銷之。
、證據：除援用原審所提證據外，補提承諾書原本為證，並聲
　　請訊問證人施素蓮、施莉慧、黃裕達。
    理    由
一甲○○主張：乙○○於92年1 月30日向伊夫王雲賓借款一百二
  十二萬五千元，約定應於同年2月20 日清償，未約定利息，王
  雲賓依約將系爭借款匯入黃裕達在華南銀行開設之帳戶。詎清
  償期屆至，乙○○未依約返還借款，王雲賓已將系爭借款債權
  讓與伊等情，爰依債權讓與及消費借貸之法律關係，求為命乙
  ○○如數償還借款，並加計按法定利率計算之遲延利息（原判
  決命乙○○應給付甲○○七十萬元，駁回甲○○其餘請求，兩
  造各就敗訴部分上訴）。
二乙○○則以：系爭借款實際之借款人為黃裕達，伊非借款人，
  且伊已於92年3月4日將伊所有系爭汽車作價五十二萬五千元讓
  與王雲賓指定之人即甲○○，用以抵償本件債務，又甲○○將
  欣昱成公司簽發面額七十萬元之支票交伊向施素蓮調現，作為
  清償之用，合計伊已清償一百二十二萬五千元，系爭債務已經
  清償，縱或不然，訴外人施莉慧將其對甲○○之債權一百四十
  萬元讓與伊，併主張抵銷等語，資為抗辯。
三兩造不爭之事實
(一)甲○○經營之欣昱成公司於92年1 月28日出具承諾書，載明「
  欣昱成公司甲○○向施莉慧（乙○○之配偶）借新臺幣一百四
  十萬元正，言明該借款利息及本金由本公司及甲○○負責償還
  」（承諾書，原審訴字卷85頁）。
(二)乙○○於92年1 月30日出具切結書(一)，其上記載「立切結書人
  乙○○，茲向王雲賓調借新臺幣一百萬元正，言明於民國92年
  2月20 日以前，以本人退休金償還新臺幣一百萬元正無訛．．
  ．註：上項調借金額更正為新臺幣一百二十二萬五千元正無訛
  。利息為新臺幣三十六萬七千五百元」（切結書(一)，原審訴字
  卷12 頁）。
(三)乙○○於92年2月6日再立切結書(二)，載明「立切結書人．．．
  茲依切結書(一)所調借款項新臺幣一百二十二萬五千元正，請匯
  入黃正義君（即更名後之黃裕達）華南銀行活儲帳號000－00
  －000000 －0」（切結書(二)，原審訴字卷13頁）。
(四)王雲賓於92年2月6日匯一百二十二萬五千元至黃裕達華南銀行
  活儲帳號000－00－000000－0（匯款單，原審訴字卷14頁）。
(五)黃裕達於92年2月6日簽發92年2 月20日到期、面額分別為一百
  二十二萬萬五千元及三十六萬七千五百元本票二紙，指定受款
  人為王雲賓，該二紙本票均未兌現（本票二紙，原審訴字卷31
  頁）。
(六)乙○○於92年3月4日將系爭汽車移轉予甲○○名下（行車執照
  二份，原審訴字卷32、33頁）。
(七)甲○○於92年3月7日以系爭汽車向國泰銀行為扺押借款，借得
  四十五萬元。
(八)甲○○於92年3 月13日交付面額二十二萬元，票載到期日為92
  年6 月15日支票一紙予施素蓮，施素蓮於載有「代乙○○先生
  償還施姐本金220000」之欣昱成公司付款簽收單上簽名，又甲
  ○○於同日簽發面額七十萬元，票載到期日92年6 月15日及面
  額二萬五千二百元，票載到期日92年4 月15日計二紙支票予施
  素蓮，施素蓮於載有「700000（本金）及25200 （利息，利息
  計算式為700000×1．2％×3＝25200）」之欣昱成公司付款簽
  收單簽名（付款簽收單、支票，原審訴字卷49頁、52頁）。
(九)乙○○於92年3月14日以所有臺北市○○街268巷29弄12號4樓
  房屋及其基地應有部分為甲○○設定本金最高限額一百萬元抵
  押權，權利存續期間自92年3月12日起至93年3月11日止（他項
  權利證明書、臺北市松山地政事務所函暨所附系爭不動產之抵
  押權設定登記申請案（他項權利證明書、臺北市松山地政事務
  所函附扺押權設定登記申請案，原審訴字卷15、68至77頁）。
(十)甲○○於92年6 月25日將系爭汽車以四十六萬元售與訴外人李
  俊德（汽車買賣合約書，原審訴字卷98頁）。
(十一)王雲賓於92年6 月26日與甲○○簽立債權讓與契約書，將對乙
  ○○貸款債權一百二十二萬五千元讓與甲○○（債權讓與契約
  書，原審訴字卷16頁）。
(十二)施莉慧與乙○○於93年1月2日簽立債權讓與契約書，約定施莉
  慧將其對於甲○○借款債權一百四十萬元讓與乙○○（債權讓
  與契約書，原審訴字卷86頁）。
(十三)甲○○於92年10月31日交付(1)面額四萬二千元（計算式為
  700000×1．2％＝8400×5＝42000），票載到期日為92年11月
  15日支票一紙(2)面額八千四百元，票載到期日為92年12月至93
  年5月，於每月15日到期之支票計6紙(3)面額七十萬元，票載到
  期日為93年6月15日之支票1紙，合計8 紙支票予施素蓮，施素
  蓮於欣昱成公司簽收單上簽名（支票、簽收單，原審訴字卷50
  、51 、53頁）。
四本件爭點及本院判斷
(一)乙○○是否為系爭借款之借款人
(1)按解釋意思表示，應探求當事人之真意，不得拘泥於所用之辭
  句，民法第98條固定有明文，惟當事人業於契約文字表示真意
  ，無須別事探求者，即不得反於契約文字而更為曲解，最高法
  院著有17年上字1118號判例可資參照。
(2)查黃裕達因須用錢，透過乙○○擬向王雲賓借款，王雲賓因與
  黃裕達不熟，要求乙○○負責返還，乃要乙○○於切結書簽名
  為借款人，由黃裕達簽名為保證人等情，經黃裕達結證在卷（
  本院93年9月29日準備程序筆錄），而乙○○於92年1月30日出
  具切結書(一)，其上記載「立切結書人乙○○，茲向王雲賓調借
  新臺幣新臺幣一百萬元，．．．以本人退休金償還．．．，註
  ：上項調借金額更正為一百二十二萬五千元正無訛。利息為新
  臺幣三十六萬七千五百元」，並由黃裕達簽名為保證人，乙○
  ○嗣於同年月6 日再立切結書，載明「立切結書人．．．茲依
  切結書(一)所調借款項新臺幣一百二十二萬五千元正，請匯入黃
  正義君華南銀行活儲帳號000－00－000000－0帳戶」，王雲賓
  始於同日將款項匯入黃裕達帳戶等情，如前述。依上所述，系
  爭借款經過，係黃裕達需要用錢，透過乙○○擬向王雲賓借錢
  ，王雲賓因與黃裕達不熟，要求以乙○○為系爭借款名義上借
  款人，負償還之責，而以黃裕達為保證人，乙○○於切結書記
  載自己為借款人，並願以自己之退休金償還後，王雲賓始將款
  項匯入黃裕達帳戶。足見乙○○、黃裕達與王雲賓協商系爭借
  貸關係時，已約定由乙○○為借款人，黃裕達為保證人，並由
  乙○○出具切結書明示斯旨，由乙○○出具切結書之記載及前
  述借貸經過，系爭借貸之借款人為乙○○，乙○○否認自己為
  借款人，要無足採。
(二)乙○○已否清償系爭借款？
  乙○○辯稱：伊於92年3月4日將系爭汽車作價五十二萬五千元
  予甲○○，且以甲○○交付面額七十萬元支票向施素蓮借款清
  償系爭借款，伊得以上開車款及向施素蓮借款扺償系爭借款云
  云。經查：
(1)查甲○○為欣昱成公司週轉之用，透過乙○○介紹向施素蓮借
  款七十萬元，而交付面額七十萬元支票予施素蓮，該部分借款
  ，由甲○○按月償還十萬元並付加利息，經施素蓮結證在卷，
  施素蓮之證詞為兩造所不爭（本院93年9月8日準備程序筆錄）
  ，依施素蓮證詞，該七十萬元借款，係甲○○向施素蓮借用，
  現由甲○○按月清償本金及利息，乙○○辯稱係甲○○將支票
  交伊向施素蓮借用七十萬元，作為清償系爭借款之用云云，並
  不足採。
(2)按當事人主張之事實，經他造於準備書狀內或言詞辯論時或在
  受命法官、受託法官前自認者，無庸舉證；自認之撤銷，除別
  有規定外，以自認人能證明與事實不符或經他造同意者，始得
  為之，民事訴訟法第279條第1項、第3項分別定有明文。
(3)查乙○○因無法向銀行貸款，徵得甲○○同意，於92年3月4日
  將系爭汽車過戶予甲○○，以便向銀行貸款，甲○○於同年月
  7 日以系爭汽車向國泰銀行貸款四十五萬元，乙○○欲向甲○
  ○取回所貸款項，甲○○未為首肯等情，已經乙○○自認（乙
  ○○民事上訴理由(二)狀，本院卷75頁），而乙○○嗣將系爭汽
  車作價五十二萬五千元予甲○○，甲○○將系爭汽車以四十六
  萬元出售，亦為甲○○所自認（甲○○，言詞辯論意旨狀，原
  法院訴字卷42頁；爭點爭理狀，原法院訴字卷94頁）。由兩造
  自認之事實，乙○○原係為借用甲○○名義向銀行貸款，始將
  系爭汽車過戶予甲○○，惟甲○○向銀行貸得款項後，不欲將
  款項交付乙○○，乙○○始將系爭汽車作價五十二萬五千元予
  甲○○。甲○○嗣雖主張兩造約定作價係以實際售價，欲撤銷
  自認（甲○○，民事爭點整理(一)狀，原法院訴字卷128 頁；民
  事上訴狀，本院卷15頁），惟未能證明與事實不符或經他造同
  意，自不得為之。
(4)又乙○○將系爭汽車過戶甲○○向國泰銀行辦理貸款，甲○○
  因而代付燃料費、牌照稅、罰單等費用計三萬六千四百九十元
  ，有甲○○提出乙○○簽認之借款明細表（本院卷21頁），上
  開費用係出賣人於移轉汽車所有權前應負擔之費用，應自前述
  作價中扣除，則系爭汽車實際作價淨額應為四十八萬八千五百
  十元（000000－00000＝488510）。
(5)按對於一人負擔數宗債務，而其給付之種類相同者，如清償人
  所提出之給付，不足清償全部債額時，由清償人於清償時，指
  定其應扺充之債務；清償人不為指定者，其債務已屆清償期者
  ，儘先扺充；債務均已屆清償期或均未屆清償期者，以債務之
  擔保最少者，儘先扺充，擔保相等者，以債務人因清償而獲益
  最多者，儘先扺充，獲益相等者，以先到期者，儘先扺充；獲
  益及清償期均相等者，各按比例，扺充其一部；清償人所提出
  之給付，應先扺充費用，次充利息，次充原本，民法第321條、
  第322條、第323條分別定有明文。
(6)乙○○將系爭汽車作價甲○○，兩造並未明示作價日期，惟兩
　造均不否認甲○○取得系爭汽車後應代乙○○返還乙○○積欠
  施素蓮之二十二萬元借款，甲○○並於92年3 月13日交付施素
  蓮票載發票日為92年6月15日、面額二十二萬元支票（該支票
  迄未兌現如後述），有簽收單及支票（本院卷81頁）可稽，應
  可推知在92年3月12日前兩造已達成作價協議。
(7)系爭借款，約定於92年2 月20日清償，未約定利息（切結書記
  載利息三十六萬七千五百元，甲○○主張係違約金約定），乙
  ○○屆期未為清償，甲○○主張應支付遲延利息，自92年2 月
  21日起按法定利率支付利息，則自92年2月21日起至同年3月12
  日清償日法定遲延利息為三千三百五十六元（1,225,000×5％
  ×20÷365＝3356 ），依上開說明，上述作價淨額應先扺充此
  部分利息，扺充後餘額為四十八萬五千一百五十四元（000000
  －0000＝485154）。
(8)甲○○另主張系爭汽車作價款項應另扺充伊代乙○○向施素蓮
  借用之二十二萬元云云。惟乙○○曾向施素蓮借款二十二萬元
  ，尚未清償，甲○○原來答應為乙○○償還施素蓮前開二十二
  萬元，而交付欣昱成公司名義簽發面額二十二萬元支票予施素
  蓮，惟該紙支票並未經施素蓮提示兌現，甲○○亦未付息，該
  二十二萬元借款，施素蓮將找乙○○償還，如乙○○償還完畢
  ，會將支票返還甲○○等情，經施素蓮結證在卷，甲○○並自
  認已告知施素蓮該二十二萬元借款由乙○○償還，乙○○償還
  後，施素蓮再將面額二十二萬元支票返還伊，施素蓮並同意不
  會提示該支票等情，足見甲○○並未依約代為償還該二十二萬
  元借款，或承擔該項債務，自不得以系爭汽車作價款項扺償該
  二十二萬元。
(9)甲○○複主張伊得以系爭汽車作價餘額扺扣乙○○簽名承認向
  伊借款十二萬二千八百六十元、伊代墊機票款四萬一千一百元
  、乙○○未簽認之借款四千五百元云云，並提出乙○○借款明
  細表（本院卷21頁背面）為證，惟上開借款明細表所載乙○○
  之債務縱係屬實，惟乙○○簽認時間或為92年3 月14日或為同
  年4月1日，均於本院認定兩造協議作價日期之後，且借款明細
  表亦未載明各該債務清償期，則依前開規定，系爭汽車作價餘
  額應扺充已經屆清償期之系爭借款債務本金，即扺充至92年3
  月12日利息後，餘額扺充借款本金，扺充後，系爭借款本金尚
  有七十三萬九千八百四十六元未償。
(三)施莉慧對甲○○有無140萬元債權？
(1)按消費借貸，謂當事人一方移轉金錢或其他代替物之所有權於
  他方，而約定他方以種類、品質、數量相同之物返還之契約，
  民法第474條第1項定有明文，故消費借貸為要物契約，除當事
  人間有消費借貸合意外，更須交付金錢或其他代替物，以移轉
  所有權於他方，始能成立，並應由貸與人就交付金錢或其他代
  替物之事實負舉證責任（最高法院61年度台上字2177號判例參
  照）。
(2)乙○○辯稱甲○○經營之欣昱成公司於92年1 月28日向施莉慧
  借款一百四十萬元，約定由甲○○負責返還等情，雖據提出承
  諾書一紙為證，惟為甲○○所否認，主張乙○○為向伊配偶施
  莉慧說明設定前述扺押權原因，要求伊於乙○○草擬之承諾書
  簽名影印云云。經查該承諾書載明「欣昱成公司甲○○向施莉
  慧（乙○○之配偶）借新臺幣一百四十萬元正，言明該借款利
  息及本金由本公司及甲○○負責償還」，並無甲○○或欣昱成
  公司已收受一百四十萬元之記載，無從依承諾書記載認為該借
  貸款已經交付，而乙○○提出之存摺，僅能證明乙○○曾於92
  年1月28日自其帳戶提領六十五萬元，尚無從因而證明施莉慧
  已經交付一百四十萬元予甲○○或欣昱成公司。何況乙○○提
  出承諾書，係自甲○○執有之承諾書原本影印後加蓋欣昱成公
  司及甲○○印章並自填日期為「中華民國九十二年一月二十八
  日」而成，該承諾書原本並無日期記載，現為甲○○執有，有
  兩造分別提出之承諾書（外放本院證物袋）可憑，苟甲○○確
  曾向施莉慧借得款項而簽立承諾書，該承諾書原本應由施莉慧
  執有，不應交由甲○○執有，始符常情，甲○○辯稱伊或欣昱
  成公司未曾向施莉慧借款，非不得採信。施莉慧對甲○○既無
  債權，無從將其債權讓與乙○○，乙○○以施莉慧將對甲○○
  債權讓與伊而為扺銷抗辯，並不足採。至乙○○聲請訊問施莉
  慧以證明甲○○確曾向施莉慧借用一百四十萬元，惟施莉慧係
  乙○○配偶，且乙○○係以受讓自施莉慧之債權為扺銷抗辯，
  以施莉慧為證人，證詞即難免偏頗，本院認無訊問必要，附此
  敘明。
六綜上所述，黃裕達因需錢週轉，經乙○○介紹欲向王雲賓借款
  ，王雲賓與黃裕達不熟，要求乙○○負責償還，乃由乙○○出
  名為借款人，並指示王雲賓將借款金額一百二十二萬五千元匯
  入黃裕達帳戶，約定於92年2 月20日清償，惟屆期未能清償，
  乙○○將系爭汽車過戶甲○○名下，擬借甲○○名義向銀行貸
  款，甲○○貸得款項後，不願將款項交付乙○○，兩造乃協議
  系爭汽車作價五十二萬五千元予甲○○扺償債務，扣除辦理過
  戶所須費用後，系爭汽車實際可扺償金額為四十八萬八千五百
  十元，不足清償全部債務，依法定扺充順序，先扺充92年2 月
  21日起至同年3 月12日利息三千三百五十六元，餘扺充系爭借
  款本金，扺充後，乙○○尚有本金七十三萬九千八百四十六元
  及自92年3 月13日起至清償日止，按法定利率計算之利息未償
  ，而王雲賓已將系爭借款債權讓與甲○○，則甲○○依消費借
  貸法律關係請求乙○○返還前述本金及利息，為有理由，應予
  准許，逾此所為請求，為無理由，不應准許。原判決就上開應
  准許部分，命乙○○給付七十萬元，駁回甲○○其餘請求，就
  命乙○○給付部分，核無違誤，乙○○上訴意旨指摘此部分原
  判決不當，求予廢棄，為無理由；就駁回甲○○其餘請求部分
  ，尚有未洽，甲○○上訴意旨，就此部分指摘原判決不當，求
  予廢秦，為有理由，爰由本院廢棄此部分原判決，命乙○○再
  給付甲○○三萬九千八百四十六元，及七十三萬九千八百四十
  六元自92年3月13日起至清償日止，按週年利率5％計算之利息
  。至原判決就上開不應准許部分，駁回甲○○之訴，理由與本
  院認定雖有不同，惟結論並無二致，仍應予維持，甲○○就此
  部分指摘原判決不當，聲明廢棄，為無理由，應駁回其上訴。
七據上論結，本件甲○○上訴為一部有理由，一部無理由；乙○
  ○上訴為無理由。依民事訴訟法第449條第1項、第2項、第450
  、第79條但書，判決如主文。
中　　華　　民　　國　　94　　年　　3 　　月　　1 　　日
                  民事第十庭審判長法　官  黃熙嫣
　　　　　　　　　　　        　　法　官  李昆曄
　　　　　　　　　　　      　　　法　官  鄭傑夫
正本係照原本作成。
不得上訴。
中　　華　　民　　國　　94　　年　　3 　　月　　7 　　日
　　　　　　　　　　　　　　　　　書記官  劉家聲
